# 求助陈老师

提问人：czt20162066 时间：2020-05-22 00:03:00
陈老师，您好：
A公司为母公司，国内公司，B公司为子公司，泰国公司，A公司关联销售B公司 1000 万美元，一直没付款，由于存在存在汇率差，截止 2020 年 3 月底，A公司产生 100 万汇兑收益，B公司产生 600 万汇兑损失，在做合并报表時，做怎样的抵消分录？谢谢

回答人：chenyiwei
如果双方的记账本位币分别是人民币和泰铢，则美元对双方而言都是外币。期末合并报表层面都会出现汇兑损益。
这部分汇兑损益在母公司的合并报表层面应当保留，不能将子公司的汇兑损益并入或抵销其他综合收益中的外币折算差额。
在某些特殊情况下，如果该笔款项预计短期内不会收回，将成为母公司向境外子公司提供的一项长期融资，在合并报表中将双方报表中确认的汇兑损益均转入其他综合收益。但实务中这种操作可能有难度，主要是国内外汇管理政策的影响。

提问人：xukefeng1981 时间：2020-07-08 14:53:00
您好，陈老师：
现碰到如下问题：
1 、A公司为发行人，B公司为A的重要客户。A公司销售给B公司设备需要安装验收，A以取得的验收单确认收入；
但是B公司验收后经过公司工程审计后对工程款项有所调减，A公司会根据核减的金额开具红字发票。根据历年的经验，全年综合核减率为2%-3%（金额较大）。请问陈老师，发行人A公司在年末确认收入时，是否应预计收入核减金额？确认时计入什么会计科目比较合适？
观点一：不确认，实际发生时再确认。
观点二：确认该核减金额。相关金额冲减收入和应收账款，但是会与函证信息不符。
观点三：确认该核减金额。相关金额先暂挂营业外支出和预计负债，待实际确认时再冲减收入
2 、A公司有大量的闲置资金，现与银行签订协议购买浮动利率理财产品，实际执行固定利率的结构型存款，同时银行人员会给予微信截图显示为固定利率的结构型存款证据）。但是审计时无法取得银行函证确认为固定利率结构型存款的证据。请问公司是否可以按照固定利率计提利息收入？（金额远超重要性水平）
谢谢陈老师！

回答人：chenyiwei
1 、总体上采用观点二。与新准则下关于可变对价的相关处理原则一致。函证时仍以现有合同条款为基础函证，对于核减金额属于会计估计，通过另外的途径获取审计证据。
2 、关键问题是“银行人员会给予微信截图显示为固定利率的结构型存款证据”能否作为有效的审计证据使用。对此建议获取律师意见；其次对于结构性存款的条款进行分析，确定收益率与何种变量挂钩，该变量的波动区间是否设置的很宽从而缺乏实际意义，对合同现金流量的实质影响很小等。

提问人：wangyanru~ 时间：2020-09-27 15:06:53
陈老师，我们业务遇到一个问题，A交通集团与B公司共同成立C项目公司，C公司负责 5 条高速公路的运行，c公司章程中规定A公司只对 2 条路承担风险、收益共享，对两外 3 条路不承担风险、不享有收益，A公司在合并财务报表时，能否只对承担风险与收益的 2 条路合并，而另外 3 条路不并表？是否适用单独主体的概念？

回答人：chenyiwei
这个问题，首先应当是在C公司自身核算中，对合同、章程约定“不承担风险、不享有收益”的 3 条路是否应确认为本企业资产的判断，也就是是否“不入表”的判断在C公司单户报表层面就应当作出。而不是在A的合并报表层面才将这三条路剔除出报表。这个问题不涉及“单独主体”概念的运用问题。

提问人：ypzhang1990 时间：2020-10-19 11:50:00
陈老师，您好！
请问：当地方政府与上市公司A合作开发项目，并通过其国有资产运营平台公司与A共同投资设立了一个项目公司B。地方政府向上市公司借了 45 亿元。
地方政府占用上市公司资金是否有禁止性规定呢？如果没有，能否认定该地方政府是上市公司的其他关联方呢？从而认定是其他关联方占用上市公司资金？

回答人：chenyiwei
如果不存在其他导致该地方政府与上市公司构成关联方的情形，仅仅依据该资金借贷事项，不能认定该地方政府是上市公司的关联方。但建议关注该笔借款的利率是否公允（是否与市场利率和其他借款条件差异较大），以及有无其他表明存在利益输送的迹象。